---
title: "Présentation du projet"
output: html_document
---

```{r setup, include=FALSE}
knitr::opts_chunk$set(echo = TRUE)
```

# Objectif

L'objectif de ce projet est de déterminer le vainqueur d'un match de tennis et de préciser avec quelle probabilité il gagnerait. 

# Données à disposition

Nous disposons au départ de 3 bases de données : une sur les caractéristiques des joueurs (Atp_player), une propre aux données de rang des joueurs (ATP_ranking), et enfin une sur les caractéristiques d'un match (ATP_matches).

Le but est d'avoir une base de donnée avec une ligne représentant un match : 169 000 lignes et 49 variables.

### Quelques statistiques:

```{r}
mean(Tennis_hist$winner_age, na.rm=T)
mean(Tennis_hist$loser_age, na.rm=T)
```



```{r Frequence par terrain}
value <- prop.table(table(Tennis_hist$surface))*100
value

ggplot(Tennis_hist, aes(x=factor(1), fill=surface))+geom_bar(width = 1)+coord_polar("y")

```
```{r Frequence par pays}
freq_pays <- data.frame(table(Tennis_hist$winner_ioc))
new <- data.table(freq_pays[with(freq_pays,order(-Freq)),])
new <- new[1:10,]
p<-ggplot(data=new, aes(x=Var1,y=Freq))+geom_bar(stat="identity",fill="steelblue")+geom_text(aes(label=Freq),vjust=-0.3,size=3.5)+theme_minimal()
p
# p + coord_flip()
```
Nombre de matches gagnés par nationalité (TOP 10) ... 

# Retraitement

Toutes les variables d'origine sont conservées et nous en créons d'autres, de trois types :

  • Caractéristiques du joueur : fatigue, terrain de prédilection ...  
  • Nombre de victoires : sur la saison actuelle, la précédente, nombre de titres ...  
  • Caractéristiques du jeu : Taux de ace, service gagnant, ...

Au total, ce sont 27 nouvelles variables qui viennent s'ajouter aux 49 variables de base. 

Enfin, nous retirons de notre base les matchs 'coupe Davis' et ceux antérieurs à 1990.

La table finale contient 79 125 lignes (matchs) et 76 variables (seulement 64 serviront pour les modèles).

Quelques illustration de la base finale :
Mettre un visuel sur la fatigue(camembert), nombre de victoires par âge

```{r}
plot(table_score$age~table_score$NbTitre)
ggplot(table_score, aes(x=NbTitre, y=age)) + geom_point()
ggplot(table_score, aes(x=NbTitre, y=age)) + geom_point() + geom_smooth(method=lm)
ggplot(table_score, aes(x=NbTitre, y=age)) + geom_point() + geom_smooth()
```
Plus la différence d'âge est importante, plus le nombre de victoire est important?

 
# Plan

##3 onglets :  
    1. Modélisation : dans lequel nous présentons les différentes méthodes utilisées, avec l'erreur de mauvais classement associée et la courbe ROC pour chaucune de ses méthodes.  
    2. Application : application dynamique avec une mise en situation d'un match, choix des paramètres du match ...  
    3. About : 




 


