---
  title: "Projet Tennis"
  output: html_notebook
---

Library 
```{r}
#install.packages("data.table")
library(data.table)
#install.packages("stringr")
library(stringr)
#install.packages("sqldf")
library(sqldf)
#install.packages("knitr")
library(knitr)
#install.packages("anytime")
library(anytime)
```

Import et premier retraitement sur le nom des variables
```{r}
Tennis_hist<-fread(file='Data/atp_matches.csv', header = T)
#On garde uniquement les lignes où on dispose des informations détaillées de match
Tennis_table=Tennis_hist[!is.na(minutes)&substr(tourney_name,0,9)!='Davis Cup']

atp_players<- fread(file ='Data/atp_players.csv' ,header = F)
colnames(atp_players)=c("Player_Id","Prenom","Nom","Main_Forte","DateNaissance","Nationalite")

Rank<- fread(file ='Data/rankings.csv' , header = F)
colnames(Rank)<-c("DateRanking","Numero","Player_Id","Points")
```


Varibale a rajouter/creer pour les statistiques faire sous 4 formes : générale,selon le head to head, selon le terrain, sur la saison
Fatigue du joueur -> fonction du nombre de matchs fait ces derniers jours et du nombre de jeux disputés ces derniers temps
Caracteristiques des joueurs Axel
Endurant ou pas (exemple s il a tendance a gagné ces matchs en 5 set ou 3 pour les filles)
Nombre de jeu par match, en cas de Tie break rajouter un jeu suppl?mentaire -> Fatigue
Reviens d'un abandon Axel -> Blessure : binaire = 1 si reviens d'un abandon

Transformation de la table tennis : Valeurs -> pourcentages
```{r}
#VIRER COUPE DAVIS
#Creation de Tennis_table_work
<<<<<<< HEAD
Tennis_table_work=Tennis_table[,.(tourney_id,tourney_name,surface,tourney_date=anydate(tourney_date),tourney_level,match_num,round,round_num=data.table(V1=c('F','SF','QF','R16','R32','R64','R128','RR','BR'),V2=1:9)$V2[match(round,data.table(V1=c('F','SF','QF','R16','R32','R64','R128','RR','BR'),V2=1:9)$V1)],minutes,score,best_of,
=======
Tennis_table_work=Tennis_table[,.(tourney_id,tourney_name,surface,tourney_date=anydate(tourney_date),tourney_level,match_num,round,round_num=data.table(V1=c('F','SF','QF','R16','R32','R64','R128','RR','BR'),V2=1:9)$V2[match(round,data.table(V1=c('F','SF','QF','R16','R32','R64','R128','RR','BR'),V2=1:9)$V1)],
>>>>>>> 1931bb241936ba85ec2b3f5cf6088890ca1a2a40
w_id=winner_id,w_name=winner_name,w_age=winner_age,w_ht=winner_ht,w_rank=winner_rank,w_rank_points=winner_rank_points,w_hand=ifelse(winner_hand=='R',1,0) ,w_seed=winner_seed
,w_ace=w_ace/w_1stIn,w_df=w_df/w_svpt,w_1stIn=w_1stIn/w_svpt,w_1stWon=w_1stWon/w_1stIn,w_2ndWon=w_2ndWon/(w_svpt-w_1stIn),w_bpSaved=w_bpSaved/w_bpFaced,w_bpMean=l_bpFaced/l_SvGms,w_bpConverted=(l_bpFaced-l_bpSaved)/(l_bpFaced),w_svptWon=(w_1stWon+w_2ndWon)/w_svpt,w_returnPtWon=(l_svpt-l_1stWon-l_2ndWon)/l_svpt,w_1stReturnWon=(l_1stIn-l_1stWon)/l_1stIn,w_2ndReturnWon=((l_svpt-l_1stIn)-l_2ndWon)/(l_svpt-l_1stIn)
,l_id=loser_id,l_name=loser_name,l_age=loser_age,l_ht=loser_ht,l_rank=loser_rank,l_rank_points=loser_rank_points,l_hand=loser_hand,l_seed=loser_seed
,l_ace=l_ace/l_1stIn,l_df=l_df/l_svpt,l_1stIn=l_1stIn/l_svpt,l_1stWon=l_1stWon/l_1stIn,l_2ndWon=l_2ndWon/(l_svpt-l_1stIn),l_bpSaved=l_bpSaved/l_bpFaced,l_bpMean=w_bpFaced/w_SvGms,l_bpConverted=(w_bpFaced-w_bpSaved)/(w_bpFaced),l_svptWon=(l_1stWon+l_2ndWon)/l_svpt,l_returnPtWon=(w_svpt-w_1stWon-w_2ndWon)/w_svpt,l_1stReturnWon=(w_1stIn-w_1stWon)/w_1stIn,l_2ndReturnWon=((w_svpt-w_1stIn)-w_2ndWon)/(w_svpt-w_1stIn)
)]

#Modification Date et suppression des valeurs NaN sur les bp_saved
Tennis_table_work[,date:=anydate(tourney_date)][,.(date,tourney_date)]
Tennis_table_work[is.nan(w_bpSaved),':='(w_bpSaved=1)]
Tennis_table_work[is.nan(l_bpSaved),':='(l_bpSaved=1)]
```


Fonction d'historique
```{r}
###f_historique renvoi les statistiques moyennes d'un joueur en fonctions de différentes variables
### Variable obligatoire :
####Tennis_table_work = table d'historique des matchs, doit contenir les colonnes :  "tourney_id"     "tourney_name"   "surface"        "tourney_date"   "tourney_level"  "match_num"      "w_id"           "w_name"         "w_age"         "w_ht"           "w_rank"         "w_rank_points"  "w_hand"         "w_seed"         "w_ace"          "w_df"           "w_1stIn"        "w_1stWon"      "w_2ndWon"       "w_bpSaved"      "w_bpMean"       "w_bpConverted"  "w_svptWon"      "w_returnPtWon"  "w_1stReturnWon" "w_2ndReturnWon" "l_id"          "l_name"         "l_age"          "l_ht"           "l_rank"         "l_rank_points"  "l_hand"         "l_seed"         "l_ace"          "l_df"          "l_1stIn"        "l_1stWon"       "l_2ndWon"       "l_bpSaved"      "l_bpMean"       "l_bpConverted"  "l_svptWon"      "l_returnPtWon"  "l_1stReturnWon"  "l_2ndReturnWon"
####i_name = Nom du joueur
### Variables Optionelles : 
####i_date = Date à partir de laquelle on considère l'historique
####i_surface = Type de surface -> 'Hard'|'Clay'|'Grass'|'None'
####i_tournament = Nom du tournoi -> 'Barcelona'|Bournemouth'|'US Open'
####i_opponent = Nom de l'opposant -> 'Raphael Nadal'|'Roger Federer'|'Alexander Zverev'
####i_row = Nombre de matchs à prendre en compte
####i_duree = Durée en jours d'historique à prendre en compte
f_historique <- function(Tennis_table_work,i_name,i_date=NULL,i_surface=NULL,i_tournament=NULL,i_opponent=NULL,i_row=NULL,i_duree=NULL, i_round=NULL, i_matchnum=NULL) {
  historique=rbind(Tennis_table_work[w_name==i_name,.(tourney_date,tourney_name,surface,opponent=l_name,ace=w_ace,df=w_df,stIn=w_1stIn,stWon=w_1stWon,ndWon=w_2ndWon,bpSaved=w_bpSaved,bpMean=w_bpMean,bpConverted=w_bpConverted,svptWon=w_svptWon,returnPtWon=w_returnPtWon,stReturnWon=w_1stReturnWon,ndReturnWon=w_2ndReturnWon)][order(-tourney_date)],
  Tennis_table_work[l_name==i_name,.(tourney_date,tourney_name,surface,opponent=w_name,ace=l_ace,df=l_df,stIn=l_1stIn,stWon=l_1stWon,ndWon=l_2ndWon,bpSaved=l_bpSaved,bpMean=l_bpMean,bpConverted=l_bpConverted,svptWon=l_svptWon,returnPtWon=l_returnPtWon,stReturnWon=l_1stReturnWon,ndReturnWon=l_2ndReturnWon)])[order(-tourney_date)]
  
  if (!is.null(i_date)) {historique=historique[tourney_date<anydate(i_date)|(anydate(i_date)==tourney_date&round_num>i_round)]}
  #AJOUTER match_num<match_num ou round<i_round pour les tourney_date=i_date
  #OU i_date==tourney_date&round_num>i_round F=1 SF=2 QF=3 etc OU i_round=='RR' i_matchnum<match_num
  if ((!is.null(i_date))&(!is.null(i_duree))) {historique=historique[difftime(anydate(i_date),tourney_date)<=i_duree]}
  if (!is.null(i_surface)) {historique=historique[surface==i_surface]}
  if (!is.null(i_tournament)) {historique=historique[tourney_name==i_tournament]}
  if (!is.null(i_opponent)) {historique=historique[opponent==i_opponent]}
  if (!is.null(i_row)) {historique=historique[,head(.SD,i_row)]}
  
  Historique_Mean=historique[,.(ace,df,stIn,stWon,ndWon,bpSaved,bpMean,bpConverted,svptWon,returnPtWon,stReturnWon,ndReturnWon)][,lapply(.SD, function(x) mean(na.omit(x[is.finite(x)])))]
  return(Historique_Mean)
}

###TEST
Tennis_table_work[,max(tourney_date)]
i_name='Alexander Zverev';i_opponent='Rafael Nadal';i_date='20170101'
Tennis_table_work[(w_name==i_name&l_name==i_opponent)|(l_name==i_name&w_name==i_opponent)]
f_historique(Tennis_table_work,i_name)
f_historique(Tennis_table_work,i_name=i_name,i_opponent=i_opponent)
f_historique(Tennis_table_work,i_name=i_name,i_opponent=i_opponent,i_date=i_date)
f_historique(Tennis_table_work,i_name=i_name,i_opponent=i_opponent,i_row=1)
f_historique(Tennis_table_work,i_name=i_name,i_opponent=i_opponent,i_tournament = 'Australian Open')
```

Stats joueurs match
Attention : 557 match avec svgms=0 !!!
```{r}


```




Creation du nombre de jeu et du nombre de Set
Creation de la notion de fatigue
```{r}


Tennis_table[,.(score,base::sum(as.numeric(unlist(str_extract_all(gsub("\\(\\d\\)","",score), "[0-9]+"))))),by=c(colnames(Tennis_table))]

#### Calcul le nombre de jeux à partir du score
### Variable obligatoire :
####Tennis_table_work = table d'historique des matchs
####score = Nom de la variable de score
f_NombreDeJeu <- function(Tennis_table_work,score) {
  return(Tennis_table_work[,.(NbJeuJoue=sum(as.numeric(unlist(str_extract_all(gsub("\\(\\d\\)","",score), "[0-9]+"))))),by=c(colnames(Tennis_table_work))])
}
Tennis_table_work=f_NombreDeJeu(Tennis_table_work,"score")

#### Calcul le nombre de jeux précdemment joués (ou le temps)
### Variable obligatoire :
####Tennis_table_work = table d'historique des matchs
####i_name = Nom du joueur
####i_date = Date de calcul
####i_duree = Duree à prendre en compte (en jour)
f_fatigue <- function(Tennis_table_work,i_name,i_date,i_duree=NULL, i_nbmatchs, i_round) {
  i_round_num=switch(i_round,'F'=1,'SF'=2,'QF'=3,'R16'=4,'R32'=5,'R64'=6,'R128'=7,'RR'=8,'BR'=9)
  historique=rbind(
    Tennis_table_work[w_name==i_name]
    ,Tennis_table_work[l_name==i_name]
    )[anydate(i_date)==anydate(tourney_date)][i_round_num<round_num]
  
  # historique=rbind(
  #   Tennis_table_work[winner_name==i_name]
  #   ,Tennis_table_work[loser_name==i_name]
  #   )[anydate(i_date)>anydate(tourney_date)][difftime(anydate(i_date),anydate(tourney_date))<=i_duree]
  
  Historique_Sum=head(historique[order(round_num),.(NbJeuJoue,minutes)],i_nbmatchs)[,lapply(.SD, function(x) sum(na.omit(x[is.finite(x)])))]
  
  return(Historique_Sum)
}
```
TESTS FATIGUES
```{r}
##################TESTS
Tennis_table_work[w_name=='Rafael Nadal'&tourney_date=="2018-05-28"]

f_fatigue(Tennis_table_work,i_name = "Rafael Nadal",i_date = '2018-05-28',i_round = 'QF',i_nbmatchs = 1)

start_time <- Sys.time()
Table_Fatigue=Tennis_table_work[,.(fatigue=(f_fatigue(Tennis_table_work,i_name=w_name,i_date=tourney_date,i_duree=NULL, i_nbmatchs=2, i_round=round)[,NbJeuJoue]-f_fatigue(Tennis_table_work,i_name=l_name,i_date=tourney_date,i_duree=NULL, i_nbmatchs=2, i_round=round)[,NbJeuJoue])),by=c(colnames(Tennis_table_work))]
end_time <- Sys.time()
time=end_time - start_time

nrow(Table_Fatigue[fatigue>0])/nrow(Table_Fatigue[fatigue!=0])#42%
nrow(Table_Fatigue[fatigue<0])/nrow(Table_Fatigue[fatigue!=0])#58%

```

Notion d'endurance
```{R}
#### Calcul le nombre de jeux précdemment joués (ou le temps)
### Variable obligatoire :
####Tennis_table_work = table d'historique des matchs
####i_name = Nom du joueur
####i_date = Date de calcul
####i_duree = Duree à prendre en compte (en jour)
f_NbSetsJoues<- function(score) {
  return(length(str_extract_all(gsub("\\(\\d\\)","",'7-5 6-2 prout 8-5(8)'), "[0-9]+")[[1]])/2)
}



f_endurance<- function(Tennis_table_work,i_name,i_date, i_round='BR') {
  i_round_num=switch(i_round,'F'=1,'SF'=2,'QF'=3,'R16'=4,'R32'=5,'R64'=6,'R128'=7,'RR'=8,'BR'=9)
  historique=Tennis_table_work[w_name==i_name|l_name==i_name][anydate(i_date)>tourney_date|(anydate(i_date)==tourney_date&i_round_num<round_num)]
  historique[,Nbsets:=f_NbSetsJoues(score)]
  match_court = nrow(historique[w_name==i_name&best_of>Nbsets])/nrow(historique[best_of>Nbsets])
  match_lon = nrow(historique[w_name==i_name&best_of==Nbsets])/nrow(historique[best_of==Nbsets])
  
  return(ifelse(match_lon>match_court,1,0))
}

i_name='Rafael Nadal'; i_date='2018-01-01';i_round_num=9
historique=Tennis_table_work[w_name==i_name|l_name==i_name][anydate(i_date)>tourney_date|(anydate(i_date)==tourney_date&i_round_num<round_num)]
  historique[,Nbsets:=f_NbSetsJoues(score)]
  match_court = nrow(historique[w_name==i_name&best_of>Nbsets])/nrow(historique[best_of>Nbsets])
  match_lon = nrow(historique[w_name==i_name&best_of==Nbsets])/nrow(historique[best_of==Nbsets])
ifelse(match_lon>match_court,1,0)

f_endurance(Tennis_table_work,i_name='Rafael Nadal',i_date='20180901')
```

Creation d'un flag abandon => on ne fait pas la distinction entre abandonn? pendant le match 
et abandonner avant le match, mode du flag ? valider
```{r}
Abandon<-gsub("[[:space:]]","",gsub("\\d+","",gsub("[[:punct:]]" ,"",Tennis_table$score)))
Abandon
Abandonv2<-gsub("[^A-Za-z]","",Tennis_table$score)

####Ajoute à Tennis_Table la colonne abandon (0 ou 1)
f_abandon <- function (Tennis_table,score) {
  return(Tennis_table[,abandon:=ifelse(gsub("[^A-Za-z]","",score)!="",1,0)])
}
f_abandon(Tennis_table_work,"score")

#### Renvoie si le joueur i_name est de retour d'abandon à la date i_date
f_retour_abandon <- function(Tennis_table, i_name, i_date) {
  return(Tennis_table[(w_name==i_name|l_name==i_name)][tourney_date<anydate(i_date)][head(order(-xtfrm(tourney_date),round_num,-match_num),1),c(ifelse(gsub("[^A-Za-z]","",score)!=""&l_name==i_name,1,0))])
}

i_name='Rafael Nadal'; i_date='2018-01-01'
Tennis_table_work[(w_name==i_name|l_name==i_name)][tourney_date<i_date][head(order(-xtfrm(tourney_date),-match_num),1),ifelse(gsub("[^A-Za-z]","",score)!=""&l_name==i_name,1,0)]
f_retour_abandon(Tennis_table_work,i_name,i_date)==1

start_time <- Sys.time()
Table_Abandon=Tennis_table_work[,.(abandon_diff=(f_retour_abandon(Tennis_table_work,i_name=w_name,i_date=tourney_date)-f_retour_abandon(Tennis_table_work,i_name=l_name,i_date=tourney_date))),by=c(colnames(Tennis_table_work))]
end_time <- Sys.time()
time=end_time - start_time

nrow(Table_Abandon[abandon_diff>0])/nrow(Table_Abandon[abandon_diff!=0])#42%
nrow(Table_Abandon[abandon_diff<0])/nrow(Table_Abandon[abandon_diff!=0])#58%

```

Reorganisation de la table pour que le le winner ait 50% de chance d'être joueur 1/ joueur 2 => avoid sur-apprentissage
```{r}
set.seed(123)
Coin<- round((runif(nrow(Tennis_table),0,1)),0)
head(Tennis_table)

# !!!!! essayer i in seq_along(Tennis_table) !!!!!

for (i in seq_along(Tennis_table)) {
if (Coin[i] == 1) {
Tennis_table[i,':='(player1_id=winner_id, player1_seed=winner_seed, player1_entry= winner_entry,player1_name=winner_name,player1_hand=winner_hand,player1_ht=winner_ht,player1_ioc=winner_ioc,
player1_age=winner_age,player1_rank=winner_rank,player1_rank_points=winner_rank_points,
player2_id=loser_id, player2_seed=loser_seed, player2_entry= loser_entry,player2_name=loser_name,player2_hand=loser_hand,player2_ht=loser_ht,player2_ioc=loser_ioc,
player2_age=loser_age,player2_rank=loser_rank,player2_rank_points=loser_rank_points),]
}
if (Coin[i]==0 ){
Tennis_table[i, ':='(player2_id=winner_id, player2_seed=winner_seed, player2_entry= winner_entry, player2_name=winner_name,player2_hand=winner_hand,player2_ht=winner_ht,player2_ioc=winner_ioc,
player2_age=winner_age,player2_rank=winner_rank,player2_rank_points=winner_rank_points,
player1_id=loser_id, player1_seed=loser_seed, player1_entry= loser_entry, player1_name=loser_name,player1_hand=loser_hand,player1_ht=loser_ht,player1_ioc=loser_ioc,
player1_age=loser_age,player1_rank=loser_rank,player1_rank_points=loser_rank_points),]
}
}

pb<-Tennis_table[is.na(player1_name)]
head(pb)
ok<-Tennis_table[!(is.na(player1_name))]
ok
```

Retraitement des dates
```{r}
mode(Tennis_table$tourney_date)
Tennis_table$tourney_date
Tennis_table[, tourney_date_char:=as.character(tourney_date)][,':='(annee=substr(tourney_date_char,1,4),
mois=substr(tourney_date_char,5,6),
jour=substr(tourney_date_char,7,nchar(tourney_date_char)))][,]
Tennis_table[,DateTourney:=as.Date(paste(jour,mois,annee,sep="/"),"%d/%m/%Y")]
```

n dernières confrontation, reflechir à comment prendre en compte le n compter le nombre de victoire 

```{r}
n=5
ratioPlayer1<-c(rep(0,nrow(Tennis_table)))
ratioPlayer2<-c(rep(0,nrow(Tennis_table)))
NbrVictPlayer1<-c(rep(0,nrow(Tennis_table)))
NbrVictPlayer2<-c(rep(0,nrow(Tennis_table)))
for (i in seq_along(Tennis_table)) {

date_i<-Tennis_table$DateTourney[i]
player1<-Tennis_table$player1_id[i]
player2<-Tennis_table$player2_id[i]

temp<-setorder(Tennis_table[(DateTourney<date) & 
((player1_id==player1 & player2_id ==player2) | (player1_id==player2 & player2_id ==player1))],-DateTourney)[1:n]

ratioPlayer1[i]<-mean(as.numeric(player1==temp$winner_id))
ratioPlayer2[i]<-mean(as.numeric(player2==temp$winner_id))
NbrVictPlayer1[i]<-sum(as.numeric(player1==temp$winner_id))
NbrVictPlayer2[i]<-sum(as.numeric(player2==temp$winner_id)) 
}
table(ratioPlayer1)
Tennis_table[,':='(ratioPlayer1=ratioPlayer1,ratioPlayer2=ratioPlayer2,NbrVictPlayer1=NbrVictPlayer1,NbrVictPlayer2=NbrVictPlayer2)]

```







#sqldf("SELECT df2.firstname, df2.lastname, df1.var1, df2.state FROM df1 INNER JOIN df2 ON df1.personid = df2.id WHERE df2.state = 'TX'")
