---
  title: "Projet Tennis"
  output: html_notebook
---

Library 
```{r}
#install.packages("data.table")
library(data.table)
#install.packages("stringr")
library(stringr)
#install.packages("sqldf")
library(sqldf)
#install.packages("knitr")
library(knitr)
#install.packages("anytime")
library(anytime)
```

Import et premier retraitement sur le nom des variables
```{r}
Tennis_hist<-fread(file='Data/atp_matches.csv', header = T)
#On garde uniquement les lignes où on dispose des informations détaillées de match
Tennis_table=Tennis_hist[!is.na(minutes)]
head(Tennis_table)

atp_players<- fread(file ='Data/atp_players.csv' ,header = F)
colnames(atp_players)=c("Player_Id","Prenom","Nom","Main_Forte","DateNaissance","Nationalite")

Rank<- fread(file ='Data/rankings.csv' , header = F)
colnames(Rank)<-c("DateRanking","Numero","Player_Id","Points")
```


Varibale a rajouter/creer pour les statistiques faire sous 4 formes : générale,selon le head to head, selon le terrain, sur la saison
Fatigue du joueur -> fonction du nombre de matchs fait ces derniers jours et du nombre de jeux disputés ces derniers temps
Caracteristiques des joueurs Axel
Endurant ou pas (exemple s il a tendance a gagné ces matchs en 5 set ou 3 pour les filles)
Nombre de jeu par match, en cas de Tie break rajouter un jeu suppl?mentaire -> Fatigue
Reviens d'un abandon Axel -> Blessure : binaire = 1 si reviens d'un abandon

Transformation de la table tennis : Valeurs -> pourcentages
```{r}
#Creation de Tennis_table_work
Tennis_table_work=Tennis_table[,.(tourney_id,tourney_name,surface,tourney_date=anydate(tourney_date),tourney_level,match_num,
w_id=winner_id,w_name=winner_name,w_age=winner_age,w_ht=winner_ht,w_rank=winner_rank,w_rank_points=winner_rank_points,w_hand=ifelse(winner_hand=='R',1,0) ,w_seed=winner_seed
,w_ace=w_ace/w_1stIn,w_df=w_df/w_svpt,w_1stIn=w_1stIn/w_svpt,w_1stWon=w_1stWon/w_1stIn,w_2ndWon=w_2ndWon/(w_svpt-w_1stIn),w_bpSaved=w_bpSaved/w_bpFaced,w_bpMean=l_bpFaced/l_SvGms,w_bpConverted=(l_bpFaced-l_bpSaved)/(l_bpFaced),w_svptWon=(w_1stWon+w_2ndWon)/w_svpt,w_returnPtWon=(l_svpt-l_1stWon-l_2ndWon)/l_svpt,w_1stReturnWon=(l_1stIn-l_1stWon)/l_1stIn,w_2ndReturnWon=((l_svpt-l_1stIn)-l_2ndWon)/(l_svpt-l_1stIn)
,l_id=loser_id,l_name=loser_name,l_age=loser_age,l_ht=loser_ht,l_rank=loser_rank,l_rank_points=loser_rank_points,l_hand=loser_hand,l_seed=loser_seed
,l_ace=l_ace/l_1stIn,l_df=l_df/l_svpt,l_1stIn=l_1stIn/l_svpt,l_1stWon=l_1stWon/l_1stIn,l_2ndWon=l_2ndWon/(l_svpt-l_1stIn),l_bpSaved=l_bpSaved/l_bpFaced,l_bpMean=w_bpFaced/w_SvGms,l_bpConverted=(w_bpFaced-w_bpSaved)/(w_bpFaced),l_svptWon=(l_1stWon+l_2ndWon)/l_svpt,l_returnPtWon=(w_svpt-w_1stWon-w_2ndWon)/w_svpt,l_1stReturnWon=(w_1stIn-w_1stWon)/w_1stIn,l_2ndReturnWon=((w_svpt-w_1stIn)-w_2ndWon)/(w_svpt-w_1stIn)
)]

#Modification Date et suppression des valeurs NaN sur les bp_saved
Tennis_table_work[,date:=anydate(tourney_date)][,.(date,tourney_date)]
Tennis_table_work[is.nan(w_bpSaved),':='(w_bpSaved=1)]
Tennis_table_work[is.nan(l_bpSaved),':='(l_bpSaved=1)]
```


Fonction d'historique
```{r}
###f_historique renvoi les statistiques moyennes d'un joueur en fonctions de différentes variables
### Variable obligatoire :
####Tennis_table_work = table d'historique des matchs, doit contenir les colonnes :  "tourney_id"     "tourney_name"   "surface"        "tourney_date"   "tourney_level"  "match_num"      "w_id"           "w_name"         "w_age"         "w_ht"           "w_rank"         "w_rank_points"  "w_hand"         "w_seed"         "w_ace"          "w_df"           "w_1stIn"        "w_1stWon"      "w_2ndWon"       "w_bpSaved"      "w_bpMean"       "w_bpConverted"  "w_svptWon"      "w_returnPtWon"  "w_1stReturnWon" "w_2ndReturnWon" "l_id"          "l_name"         "l_age"          "l_ht"           "l_rank"         "l_rank_points"  "l_hand"         "l_seed"         "l_ace"          "l_df"          "l_1stIn"        "l_1stWon"       "l_2ndWon"       "l_bpSaved"      "l_bpMean"       "l_bpConverted"  "l_svptWon"      "l_returnPtWon"  "l_1stReturnWon"  "l_2ndReturnWon"
####i_name = Nom du joueur
### Variables Optionelles : 
####i_date = Date à partir de laquelle on considère l'historique
####i_surface = Type de surface -> 'Hard'|'Clay'|'Grass'|'None'
####i_tournament = Nom du tournoi -> 'Barcelona'|Bournemouth'|'US Open'
####i_opponent = Nom de l'opposant -> 'Raphael Nadal'|'Roger Federer'|'Alexander Zverev'
####i_row = Nombre de matchs à prendre en compte
####i_duree = Durée en jours d'historique à prendre en compte
f_historique <- function(Tennis_table_work,i_name,i_date=NULL,i_surface=NULL,i_tournament=NULL,i_opponent=NULL,i_row=NULL,i_duree=NULL) {
  historique=rbind(Tennis_table_work[w_name==i_name,.(tourney_date,tourney_name,surface,opponent=l_name,ace=w_ace,df=w_df,stIn=w_1stIn,stWon=w_1stWon,ndWon=w_2ndWon,bpSaved=w_bpSaved,bpMean=w_bpMean,bpConverted=w_bpConverted,svptWon=w_svptWon,returnPtWon=w_returnPtWon,stReturnWon=w_1stReturnWon,ndReturnWon=w_2ndReturnWon)][order(-tourney_date)],
  Tennis_table_work[l_name==i_name,.(tourney_date,tourney_name,surface,opponent=w_name,ace=l_ace,df=l_df,stIn=l_1stIn,stWon=l_1stWon,ndWon=l_2ndWon,bpSaved=l_bpSaved,bpMean=l_bpMean,bpConverted=l_bpConverted,svptWon=l_svptWon,returnPtWon=l_returnPtWon,stReturnWon=l_1stReturnWon,ndReturnWon=l_2ndReturnWon)][order(-tourney_date)])
  
  if (!is.null(i_date)) {historique=historique[tourney_date<anydate(i_date)]}
  if ((!is.null(i_date))&(!is.null(i_duree))) {historique=historique[difftime(anydate(i_date),tourney_date,'month')<=i_duree]}
  if (!is.null(i_surface)) {historique=historique[surface==i_surface]}
  if (!is.null(i_tournament)) {historique=historique[tourney_name==i_tournament]}
  if (!is.null(i_opponent)) {historique=historique[opponent==i_opponent]}
  if (!is.null(i_row)) {historique=historique[,head(.SD,i_row)]}
  
  Historique_Mean=historique[,.(ace,df,stIn,stWon,ndWon,bpSaved,bpMean,bpConverted,svptWon,returnPtWon,stReturnWon,ndReturnWon)][,lapply(.SD, function(x) mean(na.omit(x[is.finite(x)])))]
  return(Historique_Mean)
}

###TEST
Tennis_table_work[,max(tourney_date)]
i_name='Alexander Zverev';i_opponent='Rafael Nadal';i_date='20170101'
Tennis_table_work[(w_name==i_name&l_name==i_opponent)|(l_name==i_name&w_name==i_opponent)]
f_historique(Tennis_table_work,i_name)
f_historique(Tennis_table_work,i_name=i_name,i_opponent=i_opponent)
f_historique(Tennis_table_work,i_name=i_name,i_opponent=i_opponent,i_date=i_date)
f_historique(Tennis_table_work,i_name=i_name,i_opponent=i_opponent,i_row=1)
f_historique(Tennis_table_work,i_name=i_name,i_opponent=i_opponent,i_tournament = 'Australian Open')
```

Stats joueurs match
Attention : 557 match avec svgms=0 !!!
```{r}
head(Tennis_table_work)

```




Creation du nombre de jeu et du nombre de Set
comprendre gsub http://www.endmemo.com/program/R/gsub.php 
```{r}
Tennis_table[,
':='(Score_v2=gsub("\\(\\d\\)","",score),
NombreJeu=sum(as.numeric(unlist(str_extract_all(Score_v2, "[0-9]+"))))),
by=.(tourney_id, match_num, tourney_date)]
```

Creation d'un flag abandon => on ne fait pas la distinction entre abandonn? pendant le match 
et abandonner avant le match, mode du flag ? valider
```{r}
Abandon<-gsub("[[:space:]]","",gsub("\\d+","",gsub("[[:punct:]]" ,"",Tennis_table$Score_v2)))
Abandon
Abandonv2<-(Abandon != "")
Abandonv2
Abandonv3 <-as.numeric(Abandonv2)
Abandonv3

str(Abandon)
levels(as.factor(Abandon))
```

Reorganisation de la table pour que le le winner ait 50% de chance d'être joueur 1/ joueur 2 => avoid sur-apprentissage
```{r}
set.seed(123)
Coin<- round((runif(nrow(Tennis_table),0,1)),0)
head(Tennis_table)

# !!!!! essayer i in seq_along(Tennis_table) !!!!!

for (i in seq_along(Tennis_table)) {
if (Coin[i] == 1) {
Tennis_table[i,':='(player1_id=winner_id, player1_seed=winner_seed, player1_entry= winner_entry,player1_name=winner_name,player1_hand=winner_hand,player1_ht=winner_ht,player1_ioc=winner_ioc,
player1_age=winner_age,player1_rank=winner_rank,player1_rank_points=winner_rank_points,
player2_id=loser_id, player2_seed=loser_seed, player2_entry= loser_entry,player2_name=loser_name,player2_hand=loser_hand,player2_ht=loser_ht,player2_ioc=loser_ioc,
player2_age=loser_age,player2_rank=loser_rank,player2_rank_points=loser_rank_points),]
}
if (Coin[i]==0 ){
Tennis_table[i, ':='(player2_id=winner_id, player2_seed=winner_seed, player2_entry= winner_entry, player2_name=winner_name,player2_hand=winner_hand,player2_ht=winner_ht,player2_ioc=winner_ioc,
player2_age=winner_age,player2_rank=winner_rank,player2_rank_points=winner_rank_points,
player1_id=loser_id, player1_seed=loser_seed, player1_entry= loser_entry, player1_name=loser_name,player1_hand=loser_hand,player1_ht=loser_ht,player1_ioc=loser_ioc,
player1_age=loser_age,player1_rank=loser_rank,player1_rank_points=loser_rank_points),]
}
}

pb<-Tennis_table[is.na(player1_name)]
head(pb)
ok<-Tennis_table[!(is.na(player1_name))]
ok
```

Retraitement des dates
```{r}
mode(Tennis_table$tourney_date)
Tennis_table$tourney_date
Tennis_table[, tourney_date_char:=as.character(tourney_date)][,':='(annee=substr(tourney_date_char,1,4),
mois=substr(tourney_date_char,5,6),
jour=substr(tourney_date_char,7,nchar(tourney_date_char)))][,]
Tennis_table[,DateTourney:=as.Date(paste(jour,mois,annee,sep="/"),"%d/%m/%Y")]
```

n dernières confrontation, reflechir à comment prendre en compte le n compter le nombre de victoire 

```{r}
n=5
ratioPlayer1<-c(rep(0,nrow(Tennis_table)))
ratioPlayer2<-c(rep(0,nrow(Tennis_table)))
NbrVictPlayer1<-c(rep(0,nrow(Tennis_table)))
NbrVictPlayer2<-c(rep(0,nrow(Tennis_table)))
for (i in seq_along(Tennis_table)) {

date_i<-Tennis_table$DateTourney[i]
player1<-Tennis_table$player1_id[i]
player2<-Tennis_table$player2_id[i]

temp<-setorder(Tennis_table[(DateTourney<date) & 
((player1_id==player1 & player2_id ==player2) | (player1_id==player2 & player2_id ==player1))],-DateTourney)[1:n]

ratioPlayer1[i]<-mean(as.numeric(player1==temp$winner_id))
ratioPlayer2[i]<-mean(as.numeric(player2==temp$winner_id))
NbrVictPlayer1[i]<-sum(as.numeric(player1==temp$winner_id))
NbrVictPlayer2[i]<-sum(as.numeric(player2==temp$winner_id)) 
}
table(ratioPlayer1)
Tennis_table[,':='(ratioPlayer1=ratioPlayer1,ratioPlayer2=ratioPlayer2,NbrVictPlayer1=NbrVictPlayer1,NbrVictPlayer2=NbrVictPlayer2)]

```







#sqldf("SELECT df2.firstname, df2.lastname, df1.var1, df2.state FROM df1 INNER JOIN df2 ON df1.personid = df2.id WHERE df2.state = 'TX'")
